臺灣高雄地方法院民事裁定
111年度鳳補字第383號
原      告  孫淑鈴  

上列原告與被告徐阿得之繼承人等人間請求返還土地等事件，本
院裁定如下：
    主  文
原告應於收受本裁定後七日內，補正被繼承人徐阿得、徐莊茸娘
、林天文、林李蜜之除戶謄本、繼承系統表、繼承人之戶籍謄本
（記事欄勿省略），並按被告人數補正更正後之起訴狀及繕本到
院，並補繳裁判費新臺幣（下同）4,740元，逾期未補正，即駁
回其訴。
    理  由
一、按當事人書狀，應記載當事人姓名及住所或居所，當事人為
    法人、其他團體或機關者，應記載其名稱及公務所、事務所
    或營業所、法定代理人之姓名、住所或居所，且應記載應為
    之聲明及供證明或釋明用之證據；又起訴狀應表明當事人及
    法定代理人、訴訟標的及其原因事實、應受判決事項之聲明
    。民事訴訟法第116條第1項、第244條第1項分別定有明文，
    此為法定必須具備之程式。次按提起民事訴訟應依民事訴訟
    法第77條之13規定繳納裁判費，此為必須具備之程式。又原
    告之訴有民事訴訟法第249條第1項所列各款情形之一，依其
    情形可以補正，但其情形可以補正者，審判長應定期間先命
    補正，為該法條第1項所明定。
二、經查，原告對被告等人起訴，於起訴狀上僅列載被告為徐阿
    得、徐莊茸娘、林天文、林李蜜之繼承人，未記載其等繼承
    人之姓名及住居所，其起訴之程式顯有欠缺；請提出被繼承
    人徐阿得、徐莊茸娘、林天文、林李蜜之除戶謄本及其繼承
    系統表、繼承人之戶籍謄本（記事欄勿省略），並補正起訴
    狀及繕本，需記載有全體適格被告之完整姓名、住居所。另
    原告起訴未據繳納裁判費，查原告起訴請求被告等之繼承人
    應將坐落於高雄市○○區○○段000地號土地（下稱系爭土地）
    上之祖墳（占用面積約200平方公尺，下稱系爭地上物）他
    遷並將系爭土地返還予原告，以及請求相當於租金之不當得
    利。依原告之主張，是本件訴訟標的價額核定為44萬元（計
    算式：2,200元（系爭土地每平方公尺公告現值）×200平方
    公尺（系爭地上物占用面積）＝440,000元），應徵第一審裁
    判費4,740元。至於請求相當於租金之不當得利部分，依民
    事訴訟法第77條之2 第2 項規定，不併算其價額。茲依民事
    訴訟法第249 條第1 項但書規定，限原告於收受本裁定後七
    日內補正上開事項，逾期不補正，即駁回其訴。
三、依民事訴訟法第249條第1項但書裁定如主文。
中　　華　　民　　國　　111 　年　　6 　　月　　28　　日
          　　　　鳳山簡易庭  法　　官  林育丞
以上正本係照原本作成。
如不服本裁定關於核定訴訟標的價額部分，應於裁定送達後10日
內向本院提出抗告狀，並繳納抗告費新臺幣1000元；其餘關於命
補裁判費部分，不得抗告。
中　　華　　民　　國　　111 　年　　6 　　月　　28　　日
                              書 記 官  陳冠廷